臺灣臺北地方法院民事裁定  
110年度重家訴字第5號
上  訴  人  劉博聖  


上列上訴人與被上訴人張文瑜間請求返還不當得利等事件，上訴
人對本院民國111年7月21日所為第一審判決不服提起上訴，本院
裁定如下：
    主  文
上訴人應於收受本裁定後5日內，繳納第二審裁判費新臺幣361,2
00元，逾期不補正，即駁回其上訴。
    理  由
一、按提起第二審上訴，應依民事訴訟法第77條之16第1項之規定繳納裁判費，為必須具備之程式。次按訴訟標的之價額，由法院核定；以一訴主張數項標的者，其價額合併計算之。但所主張之數項標的互相競合或應為選擇者，其訴訟標的價額，應依其中價額最高者定之，民事訴訟法第77條之1第1項、第77條之2第1項亦有明定。再按原告雖以一訴主張數項標的，惟自經濟上觀之，其訴訟目的一致，不超出終局標的範圍者，訴訟標的價額應以其中價額最高者定之（最高法院107年度台抗字第692號、105年度台抗字第336號裁定意旨參照）。又上訴不合程式或有其他不合法情形而可以補正者，原第一審法院應定期間命其補正，如不於期間內補正，應以裁定駁回之，同法第442條第2項亦有明定。上開規定於家事訴訟事件準用之，家事事件法第51條定有明文。
二、經查，上訴人就其第一審敗訴部分提起全部上訴，請求確認
    其與被上訴人間就民國109年11月4日簽立之離婚協議書中三
    、特約事項關於上訴人須貸款新臺幣（下同）2,600萬元予
    被上訴人之約定不存在（上訴聲明第2項），並請求被上訴
    人給付2,600萬元予上訴人（上訴聲明第3項），經核上開兩
    項聲明前者為確認之訴，後者為給付之訴，係以一訴主張數
    項標的，雖上訴人之請求權基礎有別，惟其訴訟目的均係同
    一筆2,600萬元款項所衍生之爭議，應認實質上之經濟目的
    同一，不超出終局標的範圍，是依上開說明，本件訴訟標的
    價額應以其中價額最高者定之，而不併算之。準此，本件訴
    訟標的價額經核為2,600萬元，應徵第二審裁判費361,200元
    ，未據上訴人繳納，茲依前開規定，命上訴人於收受本裁定
    後5日內，如數向本院繳納，逾期即駁回其上訴。
三、依家事事件法第51條、民事訴訟法第442條第2項規定，裁定
    如主文。
中　　華　　民　　國　　111 　年　　8 　　月　　19　　日
               　   家事法庭法  官　陳諾樺
以上正本係照原本作成。
如不服本裁定關於核定訴訟標的價額部分，應於送達後10日內向
本院提出抗告狀，並繳納抗告費新臺幣1,000元；其餘關於命補
繳裁判費部分，不得抗告。
中　　華　　民　　國　　111 　年　　8 　　月　　19　　日
                            書記官  區衿綾